# 请教陈版，多次交易处置子公司投资最终丧失控制权？

提问人：ytrdruytr 时间：2014-12-04 12:21:12
通过多次交易处置子公司投资最终丧失了控制权如果构成一揽子交易的，准则中规定“应当将各项交易作为一项处置子公司最终丧失控制权的交易进行会计处理，其中，对于丧失控制权之前每一次处置价款与处置投资对应的享有该子公司净资产份额的差额，在合并财务报表中应当确认为其他综合收益，在丧失控制权时一并转入丧失控制权当期的损益。”陈版，此处红色的部分“子公司净资产”是母公司合并报表中的净资产，还是子公司个别报表中的净资产？

回答人：chenyiwei
应理解为：母公司合并报表层面所显示的该子公司可辨认净资产账面价值*本步骤交易所处置的股权比例。

提问人：hjz001 时间：2014-12-04 16:21:59
陈版,如果该子公司也有投资控股企业,应该是合并层面的吧?

回答人：chenyiwei
是的，包含该子公司的净资产（归属该被转让的子公司的部分）在内。